臺灣彰化地方法院刑事判決　
110年度訴字第498號
公  訴  人  臺灣彰化地方檢察署檢察官
被      告  陳佰良



前  一  人
選任辯護人  陳宏毅律師
            董書岳律師
被      告  張菘溢




            游坤城



            
被      告  曾哲騏


上列被告等因違反廢棄物清理法案件，經檢察官提起公訴（109
年度偵字第5519號、109年度偵字第9627號、109年度偵字第1400
1號），被告等於本院準備程序進行中就被訴事實為有罪之陳述
，經本院合議庭裁定由受命法官獨任進行簡式審判程序，判決如
下：
    主  文
㈠乙○○犯廢棄物清理法第四十六條第三款之非法提供土地堆置廢
  棄物罪，處有期徒刑陸月，如易科罰金，以新臺幣壹仟元折算
  壹日。緩刑肆年，並應依彰化縣環境保護局核准之廢棄物處置
  計畫書，將彰化縣○○鄉○○段00地號土地上之廢棄物清理完畢，
  緩刑期間付保護管束。
㈡甲○○所犯罪名及所處之刑，各如附表編號2、3「宣告刑及沒收
  」欄所示。應執行有期徒刑壹年柒月。沒收部分併執行之。
㈢丁○○所犯罪名及所處之刑，各如附表編號2、4「宣告刑及沒收
  」欄所示。應執行有期徒刑壹年肆月。沒收部分併執行之。
㈣丙○○犯廢棄物清理法第四十六條第四款之非法清除、貯存廢棄
  物罪，累犯，處有期徒刑壹年肆月。未扣案之犯罪所得新臺幣
  陸拾萬元沒收，於全部或一部不能沒收或不宜執行沒收時，追
  徵其價額。
    犯罪事實
一、甲○○經營凱益環保科技股份有限公司，雖於民國107年6月27
    日取得彰化縣政府核發之廢棄物清除許可證，但並未申請設
    置貯存場或轉運站，依法不得從事廢棄物之貯存行為。乙○○
    、丁○○（綽號「小胖」）、丙○○（綽號「阿彬」）均未向縣
    （市）主管機關或中央主管機關委託之機關申請核發公民營
    廢棄物清除處理機構許可文件，依法均不得提供土地堆置廢
    廢物，或從事廢棄物之貯存、清除業務。惟其等雖明知上情
    ，仍基於違反廢棄物清理法的集合犯意，分別從事下列犯罪
    行為：
　㈠乙○○於107年7月25日，與甲○○簽立土地租賃契約書，約定以
    每月新臺幣（下同）2萬8,000元之租金承租坐落彰化縣○○鄉
    ○○段00地號土地及其地上物廠房1棟（所有權人：乙○○之母
    陳徐紫；門牌號碼：彰化縣○○鄉○○路000號，下稱永靖鄉永
    坡路土地，租賃期間自107年8月1日起），由乙○○提供上述
    土地，供甲○○違法堆置事業廢棄物（違法堆置情形如後述㈢
    所示）。嗣於109年2月13日為警查獲。
  ㈡丁○○自107年11、12月間某日起，提供其父親游照仁所有坐落
    於彰化縣○○鄉○○段00000000地號土地（所有權人：游照仁；
    門牌號碼：彰化縣○○鄉○○巷00號之1，下稱大村鄉擺塘巷土
    地）供甲○○作為違法堆置廢棄物使用（違法堆置情形如後述
    ㈢所示）。嗣於109年2月13日為警查獲。
　㈢甲○○取得乙○○、丁○○所提供的上述永靖鄉、大村鄉等處土地
    後，即自107年7月間某時起至108年初某時止，分別受址設
    彰化縣○○鎮○○路0段000號之皇嘉塑膠實業有限公司（下稱皇
    嘉公司）、址設彰化縣○○鎮○○○○路0號之錦洲企業股份有限
    公司（下稱錦洲公司）、址設彰化縣○○鎮○○○○路0○0號之淞
    暘興業股份有限公司（下稱淞暘公司）及網路某不詳社團等
    人委託，駕駛車牌號碼000-0000號營業用大貨車，分別自前
    開公司及指定地點，接續載運數車次之含有廢塑料、廢泡棉
    、廢布料、營建混合物廢棄物及廢木材等廢棄物至上述大村
    鄉擺塘巷土地、永靖鄉永坡路土地上違法貯存堆置，期間甲○○並委託具有非法貯存廢棄物犯意之丁○○在大村鄉擺塘巷土
    地上，以太空袋將現場堆置之廢棄物予以打包裝袋。嗣於10
    9年2月13日為警查獲。
  ㈣甲○○另以每車7,000元之價格，僱請不知情之曾信榮（已經檢
    察官為不起訴處分）於109年4月1日下午2時許，自彰化縣二
    林鎮之彰化縣立萬興國中前，駕駛車牌號碼000-00自用大貨
    車，載運內含廢樹脂廢棄物之木箱8箱，前往其向丙○○借用
    之彰化縣○○鄉○○路000巷00號農舍土地上堆置（丙○○此部分
    經檢察官認定未涉案而為不起訴處分），甲○○即以此方式非
    法提供土地，及非法從事一般事業廢棄物貯存業務。嗣於10
    9年4月1日下午2時許，經民眾報警而查獲。
  ㈤丙○○於109年3月28日，經不知情之仲介唐文志，以每月7萬元
    之價格向不知情之李堆鉢、李淑靜承租其等共同持分之上開
    彰花路農舍及該建物坐落之土地（租賃期間：109年4月1日
    起至112年4月1日止）。甲○○之違法堆置廢棄物行為於同年4
    月1日為警查獲（見前述㈣）之後，丙○○即萌生犯意，自109
    年5月初某日起，僱請丁○○在該處整地，並自109年5月初某
    日起，至109年6月間某日止，以每車次1萬5,000元之價格，
    自臺中市及彰化縣等處，收取載運含有廢木材混合物、廢塑
    膠混合物、廢皮革及廢玻璃纖維等廢棄物後，分別以自行駕
    駛抓斗車（17噸級、車斗體積30立方公尺）共計約20車次；
    另以每車次收取5,000元之價格，自臺中市豐原區之某裝潢
    現場，收取廢木材等裝潢廢棄物，再以每車次2,000元之代
    價，僱請丁○○駕駛車牌號碼000-0000號（現異動為KLF-2051
    號）營業用大貨車，將之載運至前開彰花路農舍坐落之土地
    傾倒，丙○○以此方式，非法提供土地堆置一般事業廢棄物，
    並與丁○○共同非法從事一般事業廢棄物貯存、清除業務。嗣
    於109年5月25日下午3時許，經李堆鉢、李淑靜報警處理，
    始循線查悉上情。
二、案經内政部警政署保安警察第七總隊第三大隊，及彰化縣警
    察局彰化分局報請臺灣彰化地方檢察署檢察官偵查起訴。
    理  由
一、本判決認定犯罪事實所引用之證據，檢察官、被告及辯護人
    均不予爭執證據能力（本院審判筆錄參照）。依司法院110
    年2月1日院台廳司三字第1100003725號函文暨隨函檢附之「
    裁判書類簡化原則」所示：「有罪判決就證據能力部分，若
    當事人未爭執時，得不予說明」之意旨，本判決不予贅述關
    於證據能力之意見，先予敘明。
二、被告之答辯：
　  被告甲○○、丁○○、乙○○、丙○○對其等以前述犯罪事實欄所載
    方式，及於前述時期提供土地堆置、清除或貯存廢棄物等情
    ，均於本院審理時坦承不諱（本院卷第319至323頁），另經
    證人游照仁、李淑靜、李堆鉢、唐文志、曾信榮分別於警詢
    時陳述在卷，並有下列證據可資參佐：
　⑴犯罪事實一之㈠、㈡、㈢之部分，有凱益環保科技股份有限公司
    /甲○○)彰化縣政府廢棄物清除許可證、保七三大三中隊偵查
    報告、109年2月13日彰化縣○○鄉○○巷00號之1(彰化縣○○鄉○○
    段○000地號)現場照片、彰化縣○○鄉○○段00地號現場照片、
    被告乙○○與甲○○之房地租賃契約書、永靖永北段00地號之土
    地所有權狀、大村鄉慈祥段000地號之土地所有權狀、(凱益
    環保科技股份有限公司)行政院環境保護署環境督察總隊南
    區督察大隊紀錄、(乙○○)行政院環境保護署環境督察總隊南
    區督察大隊紀錄、(游照仁即丁○○之父)行政院環境保護署環
    境督察總隊南區督察大隊紀錄、(丁○○)行政院環境保護署環
    境督察總隊南區督察大隊紀錄、凱益公司開給皇嘉塑膠公司
    之統一發票、凱益公司大貨車地磅單，及經濟部商工登記公
    示資料查詢服務關於皇嘉塑膠實業有限公司、淞暘興業股份
    有限公司、錦洲企業股份有限公司之登記資料在卷可稽。
　⑵犯罪事實一之㈣部分，有109年7月27日之警員職報告書、(李
    淑靜、李堆鉢授權唐文志處理土地)之授權書、彰化縣○○○○○○○○○○○○○○○○○○○○○○○○○○○○○鄉○○段000○號建物登記第一類謄
    本、花壇鄉口庄段0地號土地登記第一類謄本、花壇鄉口庄
    段42地號地籍圖謄本、現場廢棄物照片、曾信榮與被告甲○○
    之電話聯絡記錄、彰化縣警察局彰化分局109年4月8日扣押
    筆錄及扣押物品目錄表、李淑靜與丙○○簽立之房屋租賃契約
    書(偵14001卷p89-98)、廢棄樹脂暫由甲○○保管之責付保管
    書、(曾信榮、丙○○、許進江)經臺灣彰化地方檢察署以109
    年度偵字9627號、104001號為不起訴處分之處分書在卷可稽
    。
　⑶犯罪事實一之㈤部分，有(李淑靜與丙○○)之房屋租賃契約書、
    警員職務報告、李淑靜、李堆鉢授權唐文志處理土地之授權
    書、彰化縣環境保護局環境稽查工作紀錄、被告丙○○堆放廢
    棄物地點現場照片、被告丙○○提供其與丁○○有在運廢棄物到
    彰化縣○○鄉○○村○○路000巷00號傾倒對話紀錄截圖、花壇鄉
    口庄段0地號土地登記第一類謄本、花壇鄉口庄段0建號建物
    登記第一類謄本、花壇鄉口庄段0地號地籍圖謄本、花壇鄉
    口庄段596建號建物測量成果圖在卷可稽。
　⑷綜上，本案事證明確，被告等人自白與事實相符，其等犯行
    堪以認定。　　
三、論罪科刑：
　㈠廢棄物清理法第46條第4款之未領有許可文件清理廢棄物罪，
    其犯罪主體，不以廢棄物清理業者為限，只要未依第41條第
    1項規定領有廢棄物清除、處理許可文件，而從事貯存、清
    除、處理廢棄物，即為該當（最高法院刑事109年度台上大
    字第3338號大法庭裁定意旨參照)。又依廢棄物清理法第12
    條第1項規定授權行政院環境保護署（下稱環保署）訂定之《
    一般廢棄物回收清除處理辦法》第2條第7款關於「貯存」之
    定義性規定，其內容包括將一般廢棄物於回收、清除或處理
    前放置於特定地點之行為。又依廢棄物清理法第42條規定授
    權環保署訂定之《公民營廢棄物清除處理機構許可管理辦法》
    第8條（原判決誤載為第9條）之規定，廢棄物清除業者於營
    運清除作業過程中，倘兼有廢棄物之貯存行為，即應於申請
    廢棄物清除許可證時，一併就貯存部分為之，並檢具使用所
    擬設貯存場或轉運站之相關權利證明文件。本案被告甲○○經
    營之凱益環保科技股份有限公司於107年6月27日雖有取得彰
    化縣政府核發之廢棄物清除許可證，但並未申請設置貯存場
    或轉運站，有彰化縣環境保護局110年11月21日彰環廢字第0
    0000號函檢送凱益環保公司之廢棄物清除許可文件(本院卷
    第173頁以下)可參，是被告甲○○依法不得從事廢棄物之貯存
    行為。至於被告丁○○、乙○○、丙○○均未向縣（市）主管機關
    或中央主管機關委託之機關申請核發公民營廢棄物清除處理
    機構許可文件，依法均不得提供土地堆置廢棄物，亦不得從
    事廢棄物之貯存、清除、處理業務。
　㈡違法行為之樣態：
　⑴按廢棄物清理法第46條第1項第4款規定：「未依第41條第1項
    規定領有廢棄物清除、處理許可文件，從事廢棄物貯存、清
    除、處理，或未依廢棄物清除、處理許可文件內容貯存、清
    除、處理廢棄物」，故上開規定之犯罪構成要件行為，計有
    「貯存」、「清除」及「處理」三者，已明列為應予處以刑
    罰之違法行為包括違法「貯存」。次按廢棄物清理法第12條
    第1項規定：「一般廢棄物回收、清除、處理之運輸、分類
    、貯存、排出、方法、設備及再利用，應符合中央主管機關
    之規定，其辦法，由中央主管機關定之。」。又依廢棄物清
    理法第12條第1項規定授權中央主管機關訂定之「一般廢棄
    物回收清除處理辦法」就「分類」、「貯存」、「清除」、
    「處理」等專用名詞於該辦法第2條第6、7、11、13及14款
    分別有明文定義如下：「分類：指一般廢棄物於貯存、回收
    、清除及處理過程中，將同類別性質者加以分開之行為。」
    、「貯存：指一般廢棄物於回收、清除、處理前，放置於特
    定地點或貯存容器、設施內之行為。」、「清除：指下列行
    為：⑴收集、清運：指以人力、清運機具將一般廢棄物自產
    生源運輸至處理場（廠）之行為。 ⑵轉運：指以清運機具將
    一般廢棄物自產生源運輸至轉運設施或自轉運設施運輸至中
    間處理或最終處置設施之行為。」、「處理：指下列行為：
    ⑴中間處理：指一般廢棄物在最終處置或再利用前，以物理
    、化學、生物、熱處理、堆肥或其他處理方法，變更其物理
    、化學、生物特性或成分，達成分離、中和、減量、減積、
    去毒、無害化或安定之行為。⑵最終處置：指將一般廢棄物
    以安定掩埋、衛生掩埋、封閉掩埋或海洋棄置之行為」。依
    上開辦法之規定內容可知，「貯存」係與「清除」、「處理
    」屬不同之行為態樣，並不屬「清除」、「處理」之範疇。
　⑵關於廢棄物法理法第46條第3款、第4款，前者係規範未經主
    管機關許可，提供土地回填或堆置廢棄物之行為，而非側重
    於土地為何人所有、是否有權使用，亦不問提供土地係供自
    己或他人堆置廢棄物；而後者則重在處罰擅自貯存、清除、
    處理廢棄物之行為。是行為人將廢棄物堆置在自己土地上，
    如同時充足前揭二者要件，即有一行為觸犯數罪名想像競合
    犯之適用（臺灣高等法院109年度上訴字第373號刑事判決參
    照）。
　㈢所犯罪名：
　　⑴被告乙○○所為如犯罪事實欄一之㈠所示犯行，係犯廢棄物清
      理法第46條第3款之「非法提供土地堆置廢棄物罪」。
　　⑵被告丁○○所為如犯罪事實欄一之㈡、㈢所示犯行，係犯廢棄
      物清理法第46條第3款之「非法提供土地堆置廢棄物罪」
      及同法第4款之「非法貯存廢棄物罪」（即其分類打包而
      貯存廢棄物之行為）。被告丁○○以一個行為同時觸犯上述
      兩罪名，依刑法第55條之規定，依其情節較重之犯行論以
      廢棄物清理法第46條第3款之「非法提供土地堆置廢棄物
      罪」。
　　⑶被告甲○○所為如犯罪事實欄一之㈢所示犯行，係犯廢棄物清
      理法第46條第3款之「非法提供土地堆置廢棄物罪」（租
      借他人的土地供己使用，以作為堆置廢棄物之用途），及
      同法第4款之「非法貯存廢棄物罪」。被告甲○○以一個行
      為同時觸犯上述兩罪名，依刑法第55條之規定，依其情節
      較重之犯行論以廢棄物清理法第46條第4款之「非法貯存
      廢棄物罪」。
　　⑷被告甲○○所為所為如犯罪事實欄一之㈣所示犯行，係犯廢棄
      物清理法第46條第3款之「非法提供土地堆置廢棄物罪」
      （向他人借得土地供己使用，以作為堆置廢棄物之用途）
      ，及同法第4款之「非法貯存廢棄物罪」。被告甲○○以一
      個行為同時觸犯上述兩罪名，依刑法第55條之規定，依其
      情節較重之犯行論以廢棄物清理法第46條第4款之「非法
      貯存廢棄物罪」。
　　⑸被告丙○○所為所為如犯罪事實欄一之㈤所示犯行，係犯廢棄
      物清理法第46條第3款之「非法提供土地堆置廢棄物罪」
      （向他人承租土地供己使用，以作為堆置廢棄物之用途）
      ，及同法第4款之「非法清除、貯存廢棄物罪」。被告丙○○以一個行為同時觸犯上述兩罪名，依刑法第55條之規定
      ，依其情節較重之犯行論以廢棄物清理法第46條第4款之
      「非法清除、貯存廢棄物罪」。
　　⑹被告丁○○所為所為如犯罪事實欄一之㈤所示犯行，係犯廢棄
      物清理法第46條第4款之「非法清除、貯存廢棄物罪」。
　㈥罪數：
　　⑴集合犯乃其犯罪構成要件中，本就預定有多數同種類之行
      為將反覆實行，立法者以此種本質上具有複數行為，反覆
      實行之犯罪，歸類為集合犯，特別規定為一個獨立之犯罪
      類型，例如收集犯、常業犯等。廢棄物清理法第46條第4
      款前段之非法清理廢棄物罪，係以未依同法第41條第1項
      規定領有廢棄物清除、處理許可文件而從事廢棄物清除、
      處理者為犯罪主體，再依該法第41條第1項前段以觀，可
      知立法者顯然已預定廢棄物之清除、處理行為通常具有反
      覆實行之性質。是本罪之成立，本質上即具有反覆性，而
      為集合犯（最高法院106年度台上字第271號判決意旨參照
      ）。從而，被告甲○○就附表編號2【對應犯罪事實一之㈢】
      、編號3【對應犯罪事實一之㈣】、被告丁○○就附表編號2
      【對應犯罪事實一之㈢】、編號4【對應犯罪事實一之㈤】
      、被告丙○○就附表編號4【對應犯罪事實一之㈤】之犯行，
      反覆從事廢棄物貯存及清除之行為，應認屬集合犯，僅論
      以包括一罪。
　　⑵惟倘犯罪主體之共犯不同，犯罪時間相隔一段日期未部分
      重疊或密接，犯罪地點之清除、處理廢棄物之場所並不相
      同，犯罪行為之清除、處理廢棄物之手法態樣亦不一致，
      自不能僅因行為人始終未依同法第41條第1項規定領有廢
      棄物清除、處理許可文件，即認行為人前後所為之清除、
      處理廢棄物行為，均係「集合犯」一罪（最高法院109年
      度台上字第4786號刑事判決參照），而應分別論處。被告
      甲○○就附表編號2【對應犯罪事實一之㈢】及編號3【對應
      犯罪事實一之㈣】之犯行，暨被告丁○○就附表編號2【對應
      犯罪事實一之㈡、㈢】及附表編號4【對應犯罪事實一之㈤】
      之犯行，乃是在不同地、點所為之犯罪行為，廢棄物之來
      源及犯罪態樣非完全相同，依前述說明，應分論併罰。
　㈦累犯及是否加重其刑：
　　起訴書記載被告丙○○前因公共危險案件，經臺灣臺中地方法
    院以108年度中交簡字第931號判決，判處有期徒刑4月確定
    ，甫於108年5月31日易科罰金執行完畢，並請求依法加重其
    刑一節，業經檢察官提出被告之臺灣彰化地方檢察署刑案資
    料查註紀錄表為證據，且對於上述前科及執行情形，被告丙○○亦於本院審理時表示確屬正確，則被告丙○○於上述案件執
    行完畢後5年內故意再犯有期徒刑以上之罪，應可認定，自
    屬累犯。惟參酌最高法院大法庭110年度台上大字第5660號
    刑事裁定，及司法院釋字第775 號解釋意旨，法院就是否應
    以累犯加重其刑應進行個案權衡，則考量被告本案所犯之罪
    名與前案並不相同，前案與本案犯罪行為態樣本質仍屬有異
    ，依現存證據尚非能判斷有依累犯規定加重處罰之必要，爰
    不依刑法第47條之規定加重處罰，但本院仍依刑法第57條之
    規定，將被告之犯罪前科列為不利於被告之量刑事由，併予
    說明。
　㈧刑之減輕：
　　按犯廢棄物清理法第46條第3款之罪，法定刑為「1年以上5
    年以下有期徒刑，得併科新臺幣3百萬元以下罰金」，然同
    為未依該法第41條第1項規定領有廢棄物清除、處理許可文
    件，從事廢棄物貯存、清除、處理，或未依廢棄物清除、處
    理許可文件內容貯存、清除、處理廢棄物之行為人，其原因
    動機不一，犯罪情節未必盡同，所造成危害社會之程度亦屬
    有異，法律科處此類犯罪，所設之法定最低本刑卻同為必須
    監禁之1年以上有期徒刑，不可謂不重。於此情形，倘依其
    情狀處以相當之刑，即足以懲儆，並可達防衛社會之目的者
    ，自非不可依客觀之犯行與主觀之惡性二者加以考量其情狀
    ，是否有可憫恕之處，適用刑法第59條之規定酌量減輕其刑
    ，期使個案裁判之量刑，能斟酌至當，符合比例原則。經查
    被告乙○○提供其母親名下之土地供他人堆置一般事業廢棄物
    ，尚非具有毒性、危險性足以影響人體健康或嚴重污染環境
    之有害事業廢棄物，此與大量載運、棄置有毒廢棄物之嚴重
    犯罪情節有別，且被告乙○○犯後業已坦承犯行，並提出彰化
    縣環境保護局核准之廢棄物處置計畫書，著手清除廢棄物，
    顯然具有悔意，並有積極彌補之作為，是依其違反廢棄物清
    理法之犯罪情節，若處以法定最輕本刑即有期徒刑1年，尚
    有情輕法重之虞，在客觀上尚足以引起一般之同情，即有堪
    資憫恕之處，爰適用刑法第59條之規定，酌量減輕被告乙○○
    之刑。至就被告甲○○、丁○○等人，均已有違反廢棄物清理法
    之前科，被告丙○○曾將其承租之土地借予甲○○使用，遭舉報
    查獲堆置廢棄物後不久，被告丙○○又在同一地點清除、貯存
    廢棄物，被告甲○○、丁○○、丙○○所作所為，顯示其等具有較
    高之法敵對意識，自無從依刑法第59條之規定予以減刑。
　㈨量刑：
　　爰以行為人責任為基礎，審酌被告乙○○並無前科，素行良好
    ，其提供母親名下的土地予他人堆置廢棄物，查獲後無人置
    理，目前由其本身承擔清除之責任，犯後態度尚屬良好，被
    告甲○○、丁○○等人，均已有違反廢棄物清理法之前科，卻一
    再重蹈覆轍而犯本案，被告丙○○曾有酒後駕車之公共危險前
    科，素行非佳，被告丙○○將其承租之土地借予甲○○使用，遭
    舉報查獲堆置廢棄物後不久，被告丙○○又在同一地點清除、
    貯存廢棄物，誠屬可責，暨考量被告等人提供土地、貯存、
    清除廢棄物之行為，破壞法秩序，造成環境危害之程度，本
    案扮演之角色地位，暨被告甲○○自述高職畢業、育有三名未
    成年子女、被告丁○○自述高職畢業、育有一名未成年女子、
    被告乙○○自述高職畢業、已婚、從事賣麵生意、被告丙○○自
    述大學肄業、從事磁磚加工業、育有三名未成年子女（本院
    卷第324頁）等一切情狀，分別就被告四人所犯之罪，量處
    如附表所示之刑，並就被告甲○○、丁○○所犯數罪，衡酌各罪
    侵害法益之異同、對侵害法益之加重效應及時間、空間之密
    接程度，而為整體評價後，定應執行刑如主文所示。
　㈩緩刑：
　　被告乙○○未曾因故意犯罪受有期徒刑以上刑之宣告，有臺灣
    高等法院被告前案紀錄表在卷可稽，被告乙○○素行尚佳，茲
    念被告乙○○因一時失慮而為本案違反廢棄物清理法之犯行，
    於本院審理中已提出經彰化縣環境保護局核准之清運計畫書
    ，安排合法清除業者進行清運計畫，是認被告乙○○經此偵審
    教訓，當知警惕戒慎而無再犯之虞，本院綜核上情，認所受
    上開宣告之刑，以暫不執行為適當，爰併予宣告如主文所示
    之緩刑，以勵自新，並依刑法第74條第2 項第8 款規定，命
    被告乙○○應依彰化縣環境保護局核准之廢棄物處置計畫書，
    將彰化縣○○鄉○○段00地號土地上之廢棄物清理完畢，緩刑期
    間付保護管束，並依法命付保護管束，若未能清運完畢，即
    屬違反本件緩刑宣告之附帶負擔，若情節重大者，檢察官得
    依法聲請撤銷緩刑，附此敘明。
四、沒收：
　⑴犯罪所得，屬於犯罪行為人者，沒收之；前二項之沒收，於
    全部或一部不能沒收或不宜執行沒收時，追徵其價額；第1 
    項及第2 項之犯罪所得，包括違法行為所得、其變得之物或
    財產上利益及其孳息；前條犯罪所得及追徵之範圍與價額，
    認定顯有困難時，得以估算認定之；宣告前二條之沒收或追
    徵，有過苛之虞、欠缺刑法上之重要性、犯罪所得價值低微
    ，或為維持受宣告人生活條件之必要者，得不宣告或酌減之
    ，刑法第38條之1第1項前段、第3項、第4項、第38條之2 第
    1項前段、第2分別定有明文。　
　⑵被告乙○○將土地出租於被告甲○○，雖收取每月28000元之租金
    （期間自107年8月至110年8月），惟被告乙○○因執行本案之
    清運計畫，初估清運費用高達450餘萬元，業據辯護人提出
    維碩實業股份有限公司估價單在卷可稽，已超過所收取之租
    金甚多，被告乙○○自述從事麵攤生意，收入有限，若仍宣告
    沒收租金所得，容有過苛之情，爰依前述規定，不予宣告被
    告乙○○之犯罪所得。
　⑶被告甲○○就犯罪事實一之㈢的犯行，受皇嘉塑膠實業有限公司
    、錦洲企業股份有限公司、淞暘興業股份有限公司及網路某
    不詳社團等人委託從事廢棄物清運工作，是以每公斤8元，
    每台車至少兩噸，收取約20台車廢棄物，業據被告甲○○供承
    在卷（本院卷第108至109頁、第321頁），以此計算犯罪所
    得約32萬元（8元×2000公斤×20台車），被告丁○○就犯罪事
    實一之㈡、㈢所示犯行約獲取3萬元之報酬，亦據被告丁○○承
    認在卷（本院卷第198頁、第321頁），上述犯罪所得均應依
    法宣告收，並應於全部或一部不能沒收或不宜執行沒收時，
    追徵其價額。　　
　⑷被告甲○○就犯罪事實一之㈣之犯行，辯稱是將他處遭檢舉之廢
    棄物打包移置過來堆放，並無額外獲得報酬或利益，業據其
    供述在卷（本院卷第110頁、第322頁），檢察官亦未說明被
    告甲○○就此部分有獲得任何犯罪所得，爰不宣告沒收或追徵
    價額。　
　⑸被告丙○○就犯罪事實一之㈤的犯行，受託從事廢棄物之清運，
    獲得約60萬元之報酬，業據被告丙○○供承在卷（本院卷第26
    2頁頁），另被告丁○○在此期間受僱於被告丙○○，獲得約3萬
    元之報酬，亦據其供述在卷（本院卷第198至199頁），上述
    犯罪所得均應依法宣告收，並應於全部或一部不能沒收或不
    宜執行沒收時，追徵其價額。　　⑷⑸　
據上論斷，應依刑事訴訟法第273 條之1 第1 項、第299 條第1
項前段、第310 條之2 、第454 條第1 項，判決如主文。
本案經檢察官何蕙君提起公訴，檢察官楊閔傑到庭執行職務。
中　　華　　民　　國　　111 　年　　6 　　月　　7 　　日
                  刑事第四庭     法　    官 黃玉齡

以上正本證明與原本無異。
如不服本判決應於收受判決後20日內向本院提出上訴書狀，並應
敘述具體理由。其未敘述上訴理由者，應於上訴期間屆滿後20
日內向本院補提理由書（均須按他造當事人之人數附繕本），切
勿逕送上級法院。
告訴人或被害人對於判決如有不服具備理由請求檢察官上訴者，
中　　華　　民　　國　　111 　年　　6 　　月　　7 　　日
                                書  記  官 吳育嫻
附錄論罪科刑法條：
廢棄物清理法第46條
有下列情形之一者，處1年以上5年以下有期徒刑，得併科新臺幣
1千5百萬元以下罰金：
一、任意棄置有害事業廢棄物。
二、事業負責人或相關人員未依本法規定之方式貯存、清除、處
    理或再利用廢棄物，致污染環境。
三、未經主管機關許可，提供土地回填、堆置廢棄物。
四、未依第41條第1項規定領有廢棄物清除、處理許可文件，從
    事廢棄物貯存、清除、處理，或未依廢棄物清除、處理許可
    文件內容貯存、清除、處理廢棄物。
五、執行機關之人員委託未取得許可文件之業者，清除、處理一
    般廢棄物者；或明知受託人非法清除、處理而仍委託。
六、公民營廢棄物處理機構負責人或相關人員、或執行機關之人
    員未處理廢棄物，開具虛偽證明。